【裁判字號】    89,易,2871
【裁判日期】    891227
【裁判案由】    竊盜等
【裁判全文】
臺灣臺南地方法院刑事判決                        八十九年度易字第二八七一號
    公  訴  人  臺灣台南地方法院檢察署檢察官
    被      告  丙○○
                甲○○
右列被告因竊盜案件，經檢察官提起公訴（八十九年度偵字第一一三四一號），本院
判決如左：
    主  文
丙○○竊盜，處有期徒刑肆月，緩刑參年。
甲○○連續收受贓物，累犯，處有期徒刑肆月，如易科罰金以參佰元折算壹日。
    事  實
一、丙○○與其同居人甲○○因無機車代步，丙○○於民國八十九年七月二十三日上
    午九時許，在台南縣新化鎮○○路二六六號乙○○家門前，見車牌號碼ＶＴＣ─
    八八三號機車鑰匙未取下，竟意圖為自己不法之所有，竊取乙○○所有之該輛機
    車，供其與甲○○共同使用。
二、甲○○曾於八十二年間，因犯施用毒品、恐嚇取財與詐欺取財等罪，經本院分別
    判處有期徒刑一年八月、四月與二月確定，經本院裁定應執行有期徒刑二年，於
    八十四年九月二日執行完畢，猶不知悔改，明知其同居人丙○○所騎上開ＶＴＣ
    ─八八三號牌機車，係竊得之贓物，仍基於概括犯意，自同年七月間起至八月十
    四日，先後多次基於收受贓物之意思向丙○○借用該機車騎用，迄同年八月十四
    日上午九時三十分許，甲○○騎該機車載丙○○從台南縣新市鄉○○街北極殿出
    發欲外出遊玩時，行經新市鄉○○路時，因機車爆胎，二人乃將該輛機車牽至新
    市鄉○○村○○街一七四號周陳麗里家騎樓下停放，並向周婦借機車騎用後，同
    日上午十時三十分許，為警巡邏至該處發現該輛失竊機車而查獲。
三、案經台南縣警察局善化分局報請臺灣臺南地方法院檢察署檢察官偵查起訴。
    理  由
一、被告丙○○部分：
    右揭事實，業據被告丙○○於警訊時及偵、審中均坦承不諱，核與被害人乙○○
    之指述失竊情節相符，並有該輛機車之扣押書與發還由乙○○具領之贓物認領保
    管單各一紙在卷可稽，事證明確，被告丙○○竊盜犯行堪以認定。
二、被告甲○○部分：
    訊據被告甲○○坦認曾騎過上開機車，但否認知情為贓物，辯稱：伊曾問過被告
    丙○○機車何來，被告丙○○稱向朋友借來的云云，經查上開機車係被告丙○○
    偷竊而來，已如上述，該輛機車係屬贓物，應無庸疑；次查被告丙○○在偵查中
    已供承與被告甲○○在一起有一年時間，而被告甲○○前於八十九年六月十七日
    凌晨三、四時許，在台南縣善化鎮○○街竊取郭雪所有ＭＲＴ─六六五號機車後
    ，騎往同鎮○○路南興廟旁停放，經警於該日上午九時許在該處查獲，斯時被告
    丙○○亦在該處等情，業經臺灣臺南地方法院檢察署檢察官以被告甲○○涉犯竊
    盜罪嫌，於同年七月六日提起公訴，有該署八十九年度偵字第七二八○號起訴書
    一件附卷可稽，被告甲○○與被告丙○○同居一年時間內，若被告丙○○自己有
    機車可供使用，被告甲○○何需偷竊他人機車騎用？被告甲○○偷竊上開機車當
    日即為警查獲後，被告丙○○不久即有機車供被告甲○○騎用，被告甲○○豈有
    不知該輛機車係來源不明之贓車之理？再查被告丙○○於警訊時供稱：「有次他
    （即被告甲○○）騎機車回到北極殿時，有向我告知說他被警察追，但未被追到
    。」等語，被告甲○○若不知該輛機車為贓車，何需逃避警察追緝？被告甲○○
    所辯，無非卸責之詞，應不足採，事證明確，其收受贓物行洵堪認定。
三、核被告丙○○所為，係犯刑法第三百二十條第一項竊盜罪，被告甲○○所為，則
    係犯刑法第三百四十九條第一項收受贓物罪，被告甲○○前後多次自被告丙○○
    收受借騎該輛機車，均時間密接，手段相同，並觸犯同一罪名，顯係基於概括犯
    意為之，為連續犯，應依刑法第五十六條之規定論以一罪並加重其刑；又被告甲○○曾於八十二年間，犯施用毒品、恐嚇取財與詐欺取財等罪，經本院分別判處
    有期徒刑一年八月、四月與二月確定，經本院裁定應執行有期徒刑二年，而於八
    十四年九月二日執行完畢，有臺灣臺南地方法院檢察署刑案資料查註紀錄表可按
    ，其於五年內再犯本件有期徒刑以上之罪，為累犯，應依刑法第四十七條之規定
    遞予加重其刑。爰分別審酌被告等二人犯罪之動機、目的、手段、所生危害、犯
    罪後態度等一切情狀，各量處如主文所示之刑，被告甲○○部分並諭知易科罰金
    之折算標準。又被告丙○○前未曾受有期徒刑以上刑之宣告，有台灣台南地方法
    院檢察署刑案資料查註紀錄表在卷可憑，其經此偵審教訓後，當知所警惕，信無
    再犯之虞，本院認所宣告之刑以暫不執行為適當，併宣告緩刑參年，以啟自新。
據上論斷，應依刑事訴訟法第二百九十九條第一項前段，刑法第三百二十條第一項、
第三百四十九條第一項、第五十六條、第四十七條、第七十四條第一款，罰金罰鍰提
高標準條例第一條前段、第二條，判決如主文。
本案經檢察官李宗榮、吳佳齡到庭執行職務。
中      華      民      國    八十九    年    十二    月    二十七    日
                              臺灣臺南地方法院刑事第三庭
                                      法  官  吳孟良
右正本證明與原本無異。
如不服本判決應於送達後十日內向本院提出上訴狀。
                                      書記官  陳金堂
中      華      民      國      八十九    年    十二    月    二十八    日
附錄本案論罪科刑法條全文：
刑法第三百二十條第一項：意圖為自己或第三人不法之所有，而竊取他人之動產者，
                        為竊盜罪，處五年以下有期徒刑、拘役或五百元以下罰金
                        。
刑法第三百四十九條第一項：
收受贓物者，處三年以下有期徒刑、拘役或五百元以下罰金。


司法院資訊處製作；財團法人民間司法改革基金會備份。
